【裁判字號】    92,上易,1725
【裁判日期】    920819
【裁判案由】    侵占
【裁判全文】
臺灣高等法院刑事判決                          九十二年度上易字第一七二五號
    上  訴  人
    即  被  告  乙○○
    自  訴  人  捷運交通有限公司
    代  表  人  何正雄
    代  理  人  甲○○
右列上訴人，因自訴人自訴侵占案件，不服臺灣板橋地方法院九十一年度自字第四七
一號，中華民國九十二年四月三十日第一審判決，提起上訴，本院判決如左：
    主  文
上訴駁回。
乙○○緩刑參年。
    事  實
一、乙○○於民國八十九年八月二十二日，在臺北縣中和市○○路○段六四八號向捷
    運交通有限公司（下稱捷運公司）承租車號Ｈ六─一０五號營業小客車，每日新
    臺幣（下同）七百元，租期一年，每三日交帳一次，並商請不知情之盧志國擔任
    連帶保證人，乙○○並與甲○○訂有小型計程客車租賃合約書。詎乙○○自九十
    年四月十二日起未再付租金，經捷運公司於同年九月一日發存證信函停止租約且
    要求立刻還車，乙○○於同年九月四日收受存信函，於屆期後，竟意圖為自己不
    法之所有，在桃園縣蘆竹鄉○○路一六一號五樓之九住處，將持有之上述車號Ｈ
    六─一０五號營業小客車侵占入己拒不返還，迭經催索亦無效果，迨至九十二年
    三月二十六日乙○○經原審通緝到案，仍未返還車輛。
二、案經捷運公司向原審提起自訴。
    理  由
一、右揭事實業據被告先後於原審、本院審理中坦承不諱，核與自訴代理人甲○○指
    訴之情節相符，並有被告與甲○○訂立之小型計程客車租賃合約書、存證信函各
    乙紙附卷可稽，且被告自九十年四月十二日起拒繳租金，經限期催告返還該車仍
    拒不返還，至自訴人公司向原審提起自訴，經原審通緝到案之九十二年三月二十
    六日仍未還車，足見其具有自己不法所有之侵占意圖甚明，至被告所稱：伊原來
    租的車是二年多的車，後來換成五年的車，經常故障，自訴人不負責修車，因無
    法營運，伊才會積欠車資云云，惟此乃係屬於其是否另具有詐欺之犯意範圍，該
    部分業經原審判決無罪確定，顯與被告應構成上揭侵占罪責無關，被告右揭侵占
    罪證明確，犯行洵堪認定。
二、核被告乙○○所為，係犯刑法第三百三十五條第一項之侵占罪。原審本同上之見
    解，適用刑法第三百三十五條第一項、罰金罰緩提高標準條例第一條前段，審酌
    被告犯罪之動機、目的、手段，所生危害，事後坦承犯行及其他一切情狀，量處
    有期徒刑八月，認事用法均無不合，量刑亦無不當，被告上訴意旨請求從輕量刑
    ，指摘原判決不當，為無理由，應予駁回，惟被告未曾受有期徒刑以上刑之宣告
    ，有本院被告全國前案紀錄表附卷可稽，且被告於本案犯罪後已於九十二年八月
    十五日與自訴人成立和解願賠償自訴人新台幣二十萬元，有和解書附卷可稽，被
    告經此受刑之宣告後當知警惕，信無再犯之虞，爰併予宣告緩刑三年，以勵自新
    。
據上論斷，應依刑事訴訟法第三百六十八條、刑法第七十四條第一款，判決如主文。
中      華      民      國    九十二    年      八      月     十九     日
                              臺灣高等法院刑事第二庭
                                  審判長法  官  蔡  長  溪
                                        法  官  林  俊  益
                                        法  官  楊  貴  志
右正本證明與原本無異。
不得上訴。
                                        書記官  胡      儀
中      華      民      國    九十二    年      八      月     二十     日
附錄：本案論罪科刑法條全文
中華民國刑法第三百三十五條第一項
 (普通侵占罪)
意圖為自己或第三人不法之所有，而侵占自己持有他人之物者，處五年以
下有期徒刑、拘役或科或併科一千元以下罰金。


司法院資訊處製作；財團法人民間司法改革基金會備份。
